臺灣臺北地方法院民事判決　　　　　　　 94年度婚字第313號
原　　　告　乙○○原名嚴宗平.
被　　　告　甲○○　原住台北市○○街29巷3號
上列當事人間請求離婚事件，本院於民國94年5 月24日言詞辯論
終結，判決如下：
    主      文
准原告與被告離婚。
訴訟費用由被告負擔。
    事實及理由
一、原告起訴主張兩造於民國（下同）87年4 月5 日結婚，未生
    育子女，惟被告因犯罪常進出法院，還連累原告出庭作證，
    被告最近因竊盜、違反毒品防制條例案件經法院判處徒刑確
    定，上開罪名均屬不名譽之罪，且被告現仍在台灣嘉義監獄
    服刑，為此依民法第1052條第1 項第10款規定請求判決兩造
    離婚等語。被告則以伊願意離婚等語置辯。
二、查兩造間有婚姻關係，現仍存續中，被告因犯竊盜罪經法院
    判處有期徒刑8 月，又因違反毒品防制條例案件經法院判處
    有期徒刑1 年10月，復因犯竊盜罪經本院於93年8 月6 日以
    93年度易字第527 號判處有期徒刑6 月，均已確定在案，並
    經本院於94年4 月21日以94年度聲字第504 號裁定應執行有
    期徒刑2 年3 月，被告已於93年1 月9 日進入台灣嘉義監獄
    服刑等事實，有戶籍資料網路查詢結果、台灣高等法院被告
    全國前案簡列表、出入監紀錄表、全國前案資料查詢、本院
    93年度易字第527 號刑事判決、94年度聲字第504 號刑事裁
    定網路書類等件附卷可稽，並為兩造所不爭，應堪信為真實
    。
三、按夫妻之一方因犯罪被處3 年以上之徒刑或犯不名譽之罪被
    處徒刑者，他方得向法院請求判決離婚，民法第1052條第1
    項第10款前段、後段定有明文。又對於民法第1052條第1 項
    第10款之情事，有請求權之一方自知悉後已逾1 年，或自其
    情事發生後已逾5 年者，不得請求離婚，同法第1054條亦定
    有明文。本件被告因犯竊盜罪，經本院於93年8 月6 日以93
    年度易字第527 號判處有期徒刑6 月確定在案，依通常之社
    會觀念，被告所犯竊盜罪應認係屬不名譽之犯罪，且又被判
    處徒刑6 月確定，核與上開第1052條第1 項第10款後段規定
    相符，又該刑事判決係於93年8 月6 日宣判，距94年4 月20
    日原告起訴時，尚未逾1 年，是以原告依上開規定訴請離婚
    ，自屬合法有據。
四、從而，原告依民法第1052條第1 項第10款規定請求判決兩造
    離婚，為有理由，應予准許。
五、結論：本件原告之訴為有理由，並依民事訴訟法第78條判決
    如主文。
中　　華　　民　　國　　94　　年　　5 　　月　　31　　日
                  家事庭法  官  張競文
以上正本係照原本作成。
如對本判決上訴，須於判決送達後20日之不變期間內，向本院提
出上訴狀。
中　　華　　民　　國　　94　　年　　5 　　月　　31　　日
                        書記官　巫玉媛
